【裁判字號】    94,訴,1993
【裁判日期】    950127
【裁判案由】    毒品危害防制條例
【裁判全文】
臺灣高雄地方法院刑事判決              94年度訴字第1993號
公  訴  人  臺灣高雄地方法院檢察署檢察官
被      告  甲○○
上列被告因違反毒品危害防制條例案件，經檢察官提起公訴（94
年度毒偵字第4109號）及移送併案審理（94年度毒偵字第8539號
），被告於本院準備程序進行中，就被訴事實為有罪之陳述，經
本院告知簡式審判程序意旨，並聽取公訴人及被告之意見後，本
院合議庭裁定由受命法官獨任依簡式審判程序審理，判決如下：
    主  文
甲○○連續施用第一級毒品，處有期徒刑壹年，扣案之第一級毒
品海洛因壹包（含包裝袋；驗後淨重零點零陸公克、空包裝重零
點壹玖公克）沒收銷燬之；又連續施用第二級毒品，處有期徒刑
陸月。應執行有期徒刑壹年肆月，扣案之第一級毒品海洛因壹包
（含包裝袋；驗後淨重零點零陸公克、空包裝重零點壹玖公克）
沒收銷燬之。
    事  實
一、甲○○前因施用毒品案件，經本院以93年度毒聲字第2647號
    裁定送觀察、勒戒後，因認無繼續施用毒品之傾向，並由臺
    灣高雄地方法院檢察署檢察官於民國94年1 月27日以94年度
    毒偵字第293 號為不起訴處分確定，並於同年月28日自高雄
    看所附設勒戒所釋放出所。詎仍不知悔改，明知海洛因及甲
    基安非他命業經公告分別列為毒品危害防制條例第2 條第2
    項第1 款、第2 款之第一、二級毒品，不得非法持有、施用
    ，竟基於施用第一級毒品海洛因之概括犯意，於前開觀察勒
    戒執行完畢釋放後五年內即94年3 月9 日某時起至同年8 月
    30日13 時 至14時止，連續在高雄市○○路某加油站內，以
    將第一級毒品海洛因置於注射針筒摻水混合後注射身體等方
    式，每天施用第一級毒品海洛因1 次；另基於施用第二級毒
    品甲基安非他命之概括犯意，於93年3 月9 日某時起至同年
    8 月30日13 時 至14時止，連續在上開地點，以將第二級毒
    品甲基安非他命置於鋁箔紙上，以火由下燒烤而吸食其氣體
    之方式，每月施用第二級毒品甲基安非他命1 次。嗣為警分
    別於下述時地查獲：(一)於94年3 月11日16時10分許，在高雄
    縣岡山鎮○○○路○道路口，因形跡可疑，經警盤查，扣得
    第一級毒品海洛因1 包（驗後淨重0.06公克、空包裝重0.19
    公克）；(二)於同年8 月30日19時43分許，在高雄縣岡山鎮○
    ○路59號前，因屬毒品管制行方不明人口，經其同意為警採
    集尿液送驗，檢驗結果呈嗎啡及甲基安非他命陽性反應而知
    悉上情。
二、案經高雄縣政府警察局岡山分局報請臺灣高雄地方法院檢察
    署檢察官偵查起訴及移送併辦。
    理  由
一、本件被告甲○○所犯為死刑、無期徒刑、最輕本刑為3 年以
    上有期徒刑以外之罪，其於準備程序進行中，就被訴事實為
    有罪之陳述，經告知簡式審判程序之旨，並聽取當事人之意
    見後，本院合議庭裁定由受命法官獨任進行簡式審判程序，
    合先敘明。
二、上揭事實，業據被告於本院審理時坦承不諱，且其為警查獲
    時所採取之尿液，經分別送請臺灣檢驗科技股份有限公司檢
    驗，均呈嗎啡及甲基安非他命陽性反應，有該公司於94年5
    月10日、同年9 月15日出具之濫用藥物尿液檢驗報告各1 紙
    附卷可稽。又扣案之白粉1 包，經送請法務部調查局檢驗結
    果，送驗白粉確含第一級毒品海洛因成分（驗後淨重0.06公
    克、空包裝重0.19公克），有法務部調查局94年5 月31日調
    科壹字第220019983 號鑑定通知書1 紙附卷可按，並有上開
    第一級毒品海洛因1 包扣案可資佐證。被告上開自白與事實
    相符，自可採為認定事實之證據，其施用第一、二級毒品之
    犯罪事實，堪以認定。被告前因施用毒品案件，經本院裁定
    送勒戒處所觀察、勒戒後，因無繼續施用毒品之傾向，而經
    臺灣高雄地方法院檢察署檢察官於94年1 月27日以94年度毒
    偵字第293 號為不起訴處分確定，並於同年月28日出所之事
    實，有臺灣高等法院被告前案紀錄表、本院被告院內索引卡
    紀錄表及臺灣高雄地方法院檢察署刑案資料查註紀錄表各乙
    份附卷可參，其於觀察勒戒執行完畢釋放後，5 年內再犯本
    件施用第一、二級毒品罪，事證明確，應予依法論科。
三、按對於施用毒品者之追訴，依毒品危害防制條例第23條第2
    項規定：「觀察、勒戒或強制戒治執行完畢釋放後，5 年內
    再犯第10條施用毒品之罪者，應依法追訴。」本件被告前因
    施用毒品案件，經觀察、勒戒後認無繼續施用傾向，由檢察
    官為不起訴處分確定，並於94年1 月28日觀察、勒戒執行完
    畢釋放，其於5 年內再犯本件施用毒品案件，依毒品危害防
    制條例第23條第2 項之規定，應依法追訴。核被告所為，係
    犯毒品危害防制條例第10條第1 項之施用第一級毒品罪及同
    條例第10條第二項之施用第二級毒品罪。被告先後多次施用
    第一、二級毒品之犯行，時間緊接，各犯相同之罪名，均顯
    係出於概括之犯意為之，為連續犯，分別依刑法第56條之規
    定以一罪論，並均加重其刑。被告持有第一、二級毒品進而
    施用，持有之低度行為各為施用之高度行為所吸收，均不另
    論持有毒品之罪。至檢察官移送併案審理部分（即94年度毒
    偵字第8539號）即被告於94年8 月25日、94年8 月30日為警
    採尿前回溯24小時內之某時施用第一級毒品海洛因之犯行及
    94 年8月30日為警採尿前回溯24小時內某時許施用第二級毒
    品甲基安非他命之犯行，以及經被告於本院審理中坦承檢察
    官起訴及併辦以外之施用第一級毒品犯行等，雖均未據起訴
    ，惟與已起訴論罪科刑部分，各有連續犯之裁判上一罪關係
    ，為起訴效力所及，既經查明，本院自得一併審究，附此敘
    明。
四、爰審酌被告前因犯毒品危害防制條例案件經1 次觀察、勒戒
    ，為檢察官不起訴處分確定，經多次為警查獲，猶未能徹底
    戒絕毒品，顯見無戒毒悔改之意；另考量施用毒品乃自戕一
    己之身體健康，尚未對他人造成危害，被告犯後坦承犯行，
    態度尚可等一切情狀，分別量處如主文所示之刑，並定其應
    執行刑。前開扣案之白粉1 包，經送驗結果確屬第一級毒品
    海洛因（驗後淨重0.06公克，空包裝重0.19公克），其包裝
    袋無從與其上殘留之海洛因分離，應依毒品危害防制條例第
    18條第1 項前段規定宣告沒收銷燬之。
據上論斷，應依刑事訴訟法第273 條之1 第1 項、第299 條第1
項前段，毒品危害防制條例第10條第1 項、第2 項、第18條第1
項前段，刑法第11條、第56條、第51條第5 款，判決如主文。
中    華    民    國    95    年    1     月    27    日
                  刑事第六庭    法  官  楊佩蓉
以上正本證明與原本無異。
如不服本判決，應於收受送達後10日內向本院提出上訴書狀。
                                書記官  翁淑珮
中    華    民    國    95    年    1     月    27    日
附錄本案判決論罪科刑法條：
毒品危害防制條例第10條
施用第一級毒品者，處6月以上5年以下有期徒刑。
施用第二級毒品者，處3年以下有期徒刑。


司法院資訊處製作；財團法人民間司法改革基金會備份。
